臺灣桃園地方法院小額民事判決
111年度桃小字第2002號
原      告  億豪管理顧問股份有限公司

法定代理人  王子德

訴訟代理人  陳柏翰
            林牧平
被      告  曾于庭（原名：曾婉琳）


上列當事人間請求給付電信費事件，本院於民國111年11月14日
言詞辯論終結，判決如下：
　　主    文
一、被告應給付原告新臺幣10,702元，及自民國103年11月29日
    起至清償日止，按年息5%計算之利息。
二、原告其餘之訴駁回。　
三、訴訟費用新臺幣1,000元由被告負擔新臺幣233元，餘由原告
    負擔。
四、本判決第1項得假執行。　
　　理由要領
一、原告主張被告前向訴外人遠傳電信股份有限公司（下稱遠傳
    電信公司）申請使用行動電話門號0000000000號、00000000
    00號、0000000000號、0000000000號（下合稱系爭門號），
    其中門號0000000000號係於民國98年12月25日申請並於100
    年10月27日申請續約，門號0000000000號於100年11月1日申
    請，門號0000000000號於99年11月1日申請，門號000000000
    0號於98年9月8日申請，並分別簽訂行動電話/第三代行動電
    話服務申請書、IGE000NXN0Y3筆電超殺專案(A)無限飆網775
    限36第三代行動電話服務申請書(限制型)、MTT00ENZY6N3 3
    G大雙網365特價手機方案-限6個月第三代行動電話服務申請
    書(限制型)、3G續約-Smart775飆網包免預繳續約專案(H)，
    詎被告自100年11月起至101年1月止，未於電信費帳單所載
    繳款期限內繳款，被告使用系爭門號尚積欠100年11月至101
    年1月間之電信費合計新臺幣（下同）10,702元。嗣遠傳電
    信公司於103年11月28日將對被告之前揭債權讓與原告等情
    ，業據其提出債權讓與證明書、行動電話/第三代行動電話
    服務申請書、IGE000NXN0Y3筆電超殺專案(A)無線飆網775限
    36第三代行動電話服務申請書(限制型)、遠傳電信公司行動
    電話業務服務契約、MTT00ENZY6N3 3G大雙網365特價手機方
    案-限6個月第三代行動電話服務申請書(限制型)、系爭門號
    100年11月至101年1月電信費帳單及3G續約-Smart775飆網包
    免預繳續約專案(H)服務異動申請書為證（促字卷3-7頁；本
    院卷24-38頁），核與其所述相符，本院綜合調查證據之結
    果及全辯論意旨，堪認原告此部分之主張為真實。故原告依
    系爭門號電信契約及債權讓與之法律關係，請求被告給付10
    ,702元，及自103年11月29日起至清償日止，按年息5%計算
    之利息，為有理由，應予准許。
二、至原告雖主張被告向遠傳電信公司申請之門號0000000000號
    3G續約-Smart775飆網包免預繳續約專案(H)約定：「本專案
    生效後24個月內不得退租（含一退一租、轉至2G或預付卡、
    因違約或違反法令致遭停機者），亦不得取消無限飆網775
    加值服務。提前退租者需繳交專案補貼款NT$21,360且不退
    還預繳金額，調降語音費率需繳交專案補貼款NT$9,360，調
    降或提前取消無限飆網775加值服務者需繳交專案補貼款NT$
    12,000。實際應繳之專案補貼款以本專案合約未到期之"日"
    為單位，按合約總日數比例計算。合約未到期之日數自解約
    當日起算。計算公式：專案補貼款×（合約未到期日數/合約
    總日數）=實際應繳專案補貼款（四捨五入計算至整數）」
    等語、申請之門號0000000000號IGE000NXN0Y3筆電超殺專案
    (A)無限飆網775限36第三代行動電話服務申請書(限制型)約
    定：「本專案啟用後36個月內不得退租（含一退一租、轉至
    2G或預付卡、因違約或違反法令致遭停機者），亦不得變更
    為無限飆網775以外之月租費率。提前退租或變更為無限飆
    網775以外之月租費率者需繳交專案補貼款NT$9,000。實際
    應繳之專案補貼款以本專案合約未到期之"日"為單位，按合
    約總日數比例計算。合約未到期之日數自解約當日起算。計
    算公式：專案補貼款×（合約未到期日數/合約總日數）=實
    際應繳專案補貼款（四捨五入計算至整數）。」等語、申請
    之門號0000000000號行動電話/第三代行動電話服務申請書
    約定：「本專案啟用後36個月內不得退租（含一退一租、轉
    至2G或預付卡、因違約或違反法令致遭停機者），亦不得調
    降語音費率、及調降或取消Smart 150加值服務，提前退租
    需繳交專案補貼款NT$9,720。調降語音費率需繳交專案補貼
    款NT$7,920，調降或提前取消Smart 150加值服務者需繳交
    專案補貼款NT$1,800。實際應繳之專案補貼款按本專案合約
    未到期之"月"為單位（租用日期如超過15日(含)，則以1個
    月計算；未足15日則不予計算），比例計算。計算公式：專
    案補貼款×（合約未到期月數/總月數）=實際應繳專案補貼
    款。」等語，而被告未繳納電信費，依系爭門號遠傳電信公
    司行動電話業務服務契約第41條之約定，被告應繳付之各項
    費用除提出異議並申訴者外，逾期未繳者，經遠傳電信公司
    再限期催繳，逾期仍未繳清者，視為被告自行終止租用，遠
    傳電信公司得逕行銷號，故被告使用系爭門號尚積欠提前終
    止契約之專案補貼款合計35,146元，嗣遠傳電信公司於103
    年11月28日將對被告之前揭債權讓與原告等情，惟依IGE000
    NXN0Y3筆電超殺專案(A)無限飆網775限36第三代行動電話服
    務申請書(限制型)、系爭門號行動電話/第三代行動電話服
    務申請書、3G續約-Smart775飆網包免預繳續約專案(H)之約
    定可知，被告實際應繳之專案補貼款應以合約未到期之日數
    或月數與合約總日數或總月數之比例計算之，則本件原告既
    未表明系爭門號電信契約原先約定服務期間之起訖日期，自
    無從得知至原告所主張提前終止契約日即101年1月16日時，
    各該門號合約未到期日數為何，亦無從依上開約定計算被告
    應給付之專案補貼款金額，則原告此部分之請求，即屬無據
    。從而，原告依系爭門號電信契約及債權讓與之法律關係，
    請求被告給付專案補貼款35,146元，為無理由，應予駁回。
三、綜上所述，原告依系爭門號電信契約及債權讓與之法律關係
    ，請求被告給付原告10,702元，及自103年11月29日起至清
    償日止，按年息5%計算之利息，為有理由，應予准許。逾此
    範圍之請求，為無理由，應予駁回。
四、本判決原告勝訴部分，依民事訴訟法第436條之20之規定，
    應依職權宣告假執行。
五、訴訟費用負擔之依據：民事訴訟法第79條，並依同法第436
    條之19第1項，確定訴訟費用額如主文第3項所示。　　
中　　華　　民　　國　　111 　年　　11　　月　　25　　日
                  桃園簡易庭  法  官  陳柏嘉
以上為正本係照原本作成。
如不服本判決，應於送達後20日內，向本院提出上訴狀並表明上
訴理由，如於本判決宣示後送達前提起上訴者，應於判決送達後
20日內補提上訴理由書（須附繕本）。
如委任律師提起上訴者，應一併繳納上訴審裁判費。   
中　　華　　民　　國　　111 　年　　11　　月　　25　　日
                              書記官  石曉芸
附錄：
一、民事訴訟法第436條之24第2項：
　  對於小額程序之第一審裁判上訴或抗告，非以其違背法令為
    理由，不得為之。
二、民事訴訟法第436條之25：
　  上訴狀內應記載上訴理由，表明下列各款事項：
　  ㈠原判決所違背之法令及其具體內容。
　  ㈡依訴訟資料可認為原判決有違背法令之具體事實。
三、民事訴訟法第471條第1項：（依同法第436條之32第2項規定
    於小額事件之上訴程序準用之）
    上訴狀內未表明上訴理由者，上訴人應於提起上訴後20日內
    ，提出理由書於原第二審法院；未提出者，毌庸命其補正，
    由原第二審法院以裁定駁回之。